【裁判字號】    90,上易,429
【裁判日期】    891229
【裁判案由】    就業服務法
【裁判全文】
臺灣高等法院高雄分院刑事判決                      九十年度上易字第四二九號
    上  訴  人  台灣屏東地方法院檢察署檢察官
    被      告  甲○○○
右上訴人因被告違反就業服務法案件，不服臺灣屏東地方法院八十九年度易字第一三
三六號中華民國八十九年十二月二十九日第一審判決（起訴案號：臺灣屏東地方法院
檢察署八十九年度偵字第四七四九號），提起上訴，本院判決如左：
      主  文
原判決撤銷。
甲○○○違反不得以本人名義聘僱外國人為他人工作之規定，其聘僱人數為一人，處
罰金新台幣壹萬元，如易服勞役，以銀元佰元即新台幣玖佰元折算壹日。
      事  實
一、甲○○○明知僱主不得以本人名義聘僱外國人為他人工作，詎竟於民國八十八年
    十二月間，在屏東縣長治鄉○○路三四六巷三十二之一號處所，以自己名義聘僱
    菲律賓籍男子MAGPANTAY JUANITO R一人後，自不詳時間起，未經許可，將
    MAGPANTAY JUANITO R交由邱羅秀雲 (另行移送臺灣高雄地方法院併案審理)留用
    ，從事採摘椰子之工作，迨八十九年七月一日上午十時許，經警在屏東縣高樹鄉
    ○○路七十二號前產業道路查獲。
二、案經高雄縣警察局六龜分局報請偵辦。
      理  由
一、訊之被告甲○○○固矢口否認前揭事實，辯稱：因處理喪事，臨時將MAGPANTAY
    JUANITO R託付給羅秀雲云云，然查，MAGPANTAY JUANITO R於警訊中業已承認：
    「是一位老闆邱羅秀雲到我工作的地方載我到高樹工作」、「我平時住在雇主家
    ，照顧老人，羅秀雲是不定時有來就載我，如果她沒來我就在雇主家工作」（見
    八十九年七月一日警訊筆錄）等語；嗣偵查中，同案被告羅秀雲先是否認留用外
    勞MAGPANTAY JUANITO R，並辯稱：菲傭MAGPANTAY JUANITO R只是在我那裡休息
    云云，嗣檢察官質之：菲傭只是休息，為何打赤膊？載手套？邱羅秀雲始供稱：
    因他（菲傭MAGPANTAY JUANITO R）看了好奇，有時就幫我搬了一下子（椰子）
    ，只是偶爾等情（見偵查卷第九頁），核與MAGPANTAY JUANITO R於警訊中供認
    邱羅秀雲不定時載其到高樹工作等情，大致相符，足認被告甲○○○確有將所聘
    僱之菲勞MAGPANTAY JUANITO R交給邱羅秀雲留用情事。被告甲○○○前開所辯
    ，尚難採信，此外，復有MAGPANTAY JUANITO R之居留外僑作業外勞資料乙紙及
    照片四幀附卷可參，事證明確，被告甲○○○犯行堪以認定。
二、核被告甲○○○所為，係違反就業服務法第五十三條第二款之不得以本人名義聘
    僱外國人為他人工作之罪，應依同法第五十八條第一項之規定處罰。
三、原審不察，遽諭知無罪，尚有未洽，檢察官上訴指摘原判決不當，為有理由，自
    應予撤銷改判，審酌被告甲○○○素行尚稱良好，並無前科紀錄，有本院被告全
    國前案紀錄表附卷可稽，其僅偶而將外勞交予他人替人工作等一切情狀，爰量處
    罰金新台幣一萬元，並諭知如易服勞役之折算標準。
據上論結，應依刑事訴訟法第三百六十九條第一項前段、第三百六十四條、第二百九
十九條第一項前段、就業服務法第五十三條、第五十八條第一項、刑法第四十二條第
二項、罰金罰鍰提高標準條例訴一條前段、第二條，判決如主文。
本案經檢察官林應華到庭執行職務。
中      華      民      國    九十      年      四      月     十二     日
                              臺灣高等法院高雄分院刑事第八庭
                                  審判長法官  郭雅美
                                        法官  莊飛宗
                                        法官  張盛喜
右正本證明與原本無異。
不得上訴。
                                      書記官  魏文常
中    華    民    國      九十      年       四       月    十  三      日
附錄：本判決論罪科刑法條：
就業服務法第五十三條第二款：
雇主不得為左列行為：
二、以本人名義聘僱外國人為他人工作。
就業服務法第五十八條第一項：
違反第五十三條第一款、第二款或第三款之規定，其聘僱或留用人數為一人者，處六
月以下有期徒到、拘役或科或併科新台幣九萬元以下罰金；其聘僱或留用人數為二人
以上者，處三年以下有期徒刑、拘役或科或併科新台幣三十萬元以下罰金。
                                                                        Ｆ


司法院資訊處製作；財團法人民間司法改革基金會備份。
